臺灣板橋地方法院刑事判決　　　　　　　95年度訴字第2829號
公　訴　人　臺灣板橋地方法院檢察署檢察官
被　　　告　丁○○
上　一　人
選任辯護人　林長泉律師
　　　　　　徐光佑律師
　　　　　　趙元昊律師
被　　　告　甲○○
上　一　人
選任辯護人　張清雄律師
被　　　告　戊○○
上　一　人
選任辯護人　馮志剛律師
被　　　告　丙○○
上　一　人
選任辯護人　王迪吾律師
　　　　　　董德泰律師
上列被告因違反毒品危害防制條例案件，經檢察官提起公訴（95
年度偵字第14662 、17438 、18716 號），及移送併案審理（95
年度偵字第23098號）本院判決如下：
    主  文
丁○○共同運輸第三級毒品，處有期徒刑拾貳年。扣案之第三級
毒品愷他命（合計淨重捌萬玖仟壹佰伍拾貳公克，純度百分之捌
拾肆點壹肆，純質淨重柒萬伍仟零拾貳公克）均沒收。
甲○○、戊○○共同運輸第三級毒品，各處有期徒刑玖年。扣案
之第三級毒品愷他命（合計淨重捌萬玖仟壹佰伍拾貳公克，純度
百分之捌拾肆點壹肆，純質淨重柒萬伍仟零拾貳公克）均沒收。
丙○○無罪。
    事  實
一、丁○○、己○○（綽號「汪汪」，現由本院通緝中）、甲○○、戊○○及真實姓名年籍不詳、自稱Eddie 之馬來西亞籍
    成年男子（下稱「Eddie 」），均明知愷他命（Ketamine，
    俗稱K 他命）係毒品危害防制條例所規定之第三級毒品，亦
    屬懲治走私條例所定未經許可不得私運進口入境臺灣之管制
    物品，不得非法持有、運輸、走私。詎渠等為謀走私販毒之
    不法暴利，竟鋌而走險，共同基於將第三級毒品愷他命混充
    為白咖啡自馬來西亞走私運輸入境台灣之犯意聯絡，而為下
    列犯行：
    (一)就工作分配部分：丁○○負責成立人頭公司以辦理白咖啡
      進口事宜，並由丁○○統籌購毒資金之計算、收取及事後
      利得之分配；己○○負責自丁○○處收受購毒資金後，在
      馬來西亞購買第三級毒品愷他命，再交由Eddie 包裝成白
      咖啡，另己○○亦負責愷他命走私入境台灣後之銷售事宜
      ；甲○○則負責介紹己○○與Eddie 認識，並與Eddie 連
      繫確認第三級毒品包裝成白咖啡之進度，及該批夾帶毒品
      之白咖啡進口報關事宜；戊○○則負責出資購毒，及尋找
      人頭公司辦公室地點、處理辦公室雜務等事宜。
    (二)就原約定出資部分：丁○○、己○○、甲○○、戊○○四
      人原約定自馬來西亞走私運輸第三級毒品愷他命120 公斤
      ，其中丁○○、甲○○各可分得20公斤，戊○○及己○○
      各可分得40公斤；愷他命之價格以每公斤馬幣2.2 萬元計
      算，折算為新台幣20萬元（依馬幣與新台幣當時之匯價計
      算，馬幣2.2 萬元約折合新臺幣19.8萬元，其中匯差部分
      由己○○所賺取）。又約定每公斤毒品應附加新台幣5 萬
      元之運送費用，因甲○○居間處理毒品自馬來西亞進出口
      事宜及交際，工作較多，故可分得運送費用每公斤3 萬元
      （總計360 萬元【120 公斤*3萬元/ 公斤=360萬元】），
      丁○○及戊○○則各分得運送費用1 萬元（各總計120 萬
      元【120 公斤*1萬元/ 公斤=120萬元）。故丁○○、甲○○各應出資新台幣500 萬元，戊○○、己○○各應出資新
      台幣1,000 萬元；除丁○○統籌向甲○○、戊○○收取資
      金，己○○則自丁○○處收受資金購毒外，甲○○、戊○○各應將出資款項交由丁○○處理，其中甲○○之出資款
      項先行扣除可得之運送費用後，為新臺幣140 萬元（500
      萬元-360萬元=140萬元）；戊○○之出資先行扣除可得之
      運送費用後，為新台幣880 萬元（1,000 萬元-120萬元=8
      80萬元）。
    (三)丁○○、己○○、甲○○、戊○○等四人商議既定，丁○○即於民國95年2 、3 月間購買東正育企業有限公司（下
      稱「東正育公司」）之公司登記資料，並以對走私毒品之
      事不知情之張常旺為人頭負責人；嗣經戊○○覓得臺北市
      ○○○路4 段15號7 樓作為公司設立據點。旋於95年4 月
      間，先行推由甲○○與Eddie 連繫，以東正育公司名義向
      Eddie 購買72箱馬來西亞傳統白咖啡（未夾帶毒品），並
      由甲○○委由不知情之丙○○辦理報關進口，以測試該批
      貨物是否遭海關人員查驗，而經測試結果，該批正常進口
      之白咖啡並無遭海關人員查驗之跡象。
    (四)嗣因上揭進口測試成功後，丁○○等人旋即決定進行以白
      咖啡夾帶第三級毒品愷他命自馬來西亞私運入境台灣之計
      劃。丁○○乃指示甲○○於95年5 月24日陪同己○○共同
      搭機前往馬來西亞檳城，由甲○○引介己○○與Eddie 認
      識，甲○○隨即於同年月25日先行搭機返台，己○○則留
      在馬來西亞著手購買第三級毒品愷他命。惟因己○○所覓
      得之愷他命毒品貨源不足，僅能購得90公斤之第三級毒品
      愷他命，經己○○與丁○○連絡告知上情，丁○○再與甲○○、戊○○討論是否延後待被告己○○將毒品數量購足
      後再走私，或可分二次走私毒品等情；最後丁○○、甲○○、戊○○乃議定仍僅走私一次，並將走私第三級毒品愷
      他命之數量由120 公斤降為90公斤，各人仍按原比例分配
      （即戊○○、己○○各得30公斤；丁○○、甲○○各得15
      公斤），並推由甲○○聯絡Eddie ，告知Eddie 本次走私
      毒品之數量降為90公斤，惟仍按原定時程自馬來西亞裝櫃
      出口。己○○旋即將其在馬來西亞當地購得之第三級毒品
      愷他命90公斤，運交Eddie 經營之咖啡工廠進行包裝處理
      ，以馬來西亞傳統白咖啡之外觀分裝成150 包，並將之混
      雜於其他傳統白咖啡中一同裝箱，而將上開愷他命90公斤
      連同其他正常傳統白咖啡共108 箱，以進口咖啡名義私運
      至臺灣境內，而運輸第三級毒品；Eddie 完成上開夾帶愷
      他命之白咖啡自馬來西亞出口之程續後，即於95年5 月29
      日以手機簡訊通知甲○○混充白咖啡之愷他命裝箱之編號
      ；甲○○再告知丁○○。甲○○另於同年5 月底某日，在
      臺灣委由吉仁運通股份有限公司（下稱「吉仁運通公司」
      ）不知情之員工丙○○，為東正育公司辦理上開夾帶愷他
      命之白咖啡貨物之進口報關事宜。
    (五)丁○○等人原本議定走私120 公斤之白咖啡後，甲○○即
      於95年5 月18日先行交付新台幣100 萬元予丁○○；戊○○亦於不詳時地交付新台幣700 萬元予丁○○。嗣因己○○通知丁○○僅能購得第三級毒品愷他命90公斤後，丁○○即與甲○○、戊○○結算出資，情形如下：
      1.就甲○○部分：原應出資新台幣（下同）140 萬元，已
        交付丁○○100 萬元。又甲○○因處理前一次測試進口
        用之白咖啡進口事宜，又需支付本次夾帶愷他命進口之
        正常白咖啡貨物費用（此種為混淆查緝所用之正常白咖
        啡，稱為「菜底」），故丁○○同意另補貼甲○○40萬
        元之費用。嗣因走私數量降為90公斤，甲○○依原比例
        可分得15公斤，需支付之購買價金降為375 萬元（15公
        斤*25 萬元/ 公斤=375萬元）；扣除甲○○可分得之運
        費270 萬元（90公斤*3萬元/ 公斤=270萬元），及前開
        丁○○承諾補貼之40萬元。甲○○之結算出資應為65萬
        元（375 萬元-270萬元-40 萬元=65 萬元），而甲○○
        已交付丁○○出資100 萬元，故丁○○應退還甲○○35
        萬元（100 萬元-65 萬元=35 萬元）。
      2.就戊○○部分：原應出資880 萬元，已交付丁○○700
        萬元。又戊○○因先行墊支東正育公司的水電雜費，此
        部分原約定應由丁○○支出，丁○○乃同意補貼戊○○
        5 萬元。嗣走私數量降為90公斤，戊○○依原比例可分
        得30公斤，需支付之購買價金降為750 萬元（30公斤*2
        5 萬元/ 公斤=750萬元）；扣除戊○○可分得之運費90
        萬元（90公斤*1萬元/ 公斤=90 萬元），及前開丁○○
        承諾補貼之5 萬元。戊○○之結算出資應為655 萬元（
        750 萬元-90 萬元-5萬元=655萬元），而戊○○已交付
        丁○○出資700 萬元，故丁○○應退還戊○○45萬元（
        700 萬元-6 55 萬元=45 萬元）。
      3.而丁○○因於95年5 月26日欲出境至中國，不在台灣，
        乃先行退款35萬元予甲○○，並請甲○○代其交付退款
        45萬元予戊○○，順便代為向戊○○拿取東正育公司之
        相關資料，甲○○與丁○○接洽後，乃於該日下午與戊○○相約於「華國飯店」前將45萬元交付戊○○，並收
        受戊○○所交付之東正育公司資料後，再轉交丁○○。
    (六)嗣於95年6 月5 日，上開挾帶第三級毒品愷他命進口之白
      咖啡運抵基隆港後，受甲○○所委託不知情之吉仁運通公
      司員工丙○○即備妥報關文件傳真予不知情之「吉順報關
      行」負責人乙○○，由乙○○於同年月8 日填寫進口報單
      並向海關投單並申請查驗貨物等報關手續後，旋經監控多
      時之法務部調查局南部地區機動組人員於同年月9 日上午
      10 時30 分許，在臺北市○○○路○ 段81號3 樓拘提丙○○，隨即會同相關人員至臺北縣瑞芳鎮「弘貿貨櫃場」查
      獲上開馬來西亞傳統白咖啡共108 箱，並於其中編號第5
      、14、41、50、77、86等6 箱咖啡中查獲偽裝為白咖啡之
      第三級毒品愷他命共150 包（合計淨重89,152公克，純度
      84.14 ％，純質淨重75,012公克），並陸續拘提丁○○、
      戊○○、甲○○等人到案，始查知上情。
二、案經法務部調查局南部地區機動組報請臺灣板橋地方法院檢
    察署檢察官偵查起訴。
    理  由
壹、被告丁○○、甲○○、戊○○有罪部分：
一、訊據被告丁○○、甲○○、戊○○等三人對渠等確實參與前
    揭自馬來西亞走私運輸第三級毒品愷他命入境台灣等事實，
    均坦承不諱。惟渠三人就涉案之細節供述頗多出入，其中：
    (一)被告丁○○辯稱：本件毒品走私案件係由被告甲○○所提
      議，被告甲○○說她認識己○○及Eddie ，有管道可以走
      私毒品，都是由被告甲○○安排走私之細節，我只是參與
      配合成立一家東正育公司來做這件毒品的進口，被告甲○○才是主謀；案發後，也是被告甲○○叫我不可以承認，
      我才沒有在調查中據實陳述云云。
    (二)被告甲○○則辯稱：本件被告丁○○才是主謀，被告丁○○要走私毒品進口，找我幫忙，因為被告丁○○和我是男
      女朋友，我才勉強答應介紹我所認識的馬來西亞咖啡商
      Eddie 來做這件事情；當時被告丁○○叫我要和他的朋友
      己○○一同到馬來西亞一趟，介紹Eddie 給己○○認識，
      我也同意走一趟，但我和己○○到了馬來西亞檳城機場時
      ，己○○先被其他人接走，我和Eddie 才見到面，我只有
      把己○○的聯絡方式給Eddie ，並且告訴Eddie 要不要做
      這件事由他自己決定，我就先行回台灣了，並沒有安排己○○與Eddie 見面。在本案之前，被告丁○○曾經陸續向
      我借錢，金額共有1 百萬元，都沒有還，後來被告丁○○
      問我是否就拿他欠我的前開100 萬元來投資這次的毒品走
      私？我怕被告丁○○欠我的錢還不出來，才答應他算是投
      資。我心理其實很不想做這件事，我也有跟被告丁○○說
      最好不要做了云云。
    (三)被告戊○○則辯稱：本件是被告丁○○找我投資毒品的走
      私，我很信任被告丁○○，所以才投資345 萬元，本案我
      可以分得的愷他命也只有15公斤；另我有幫被告丁○○的
      東正育公司找辦公室，但我只是負責找看看，找到後通知
      被告丁○○，丁○○再派其他人去簽約。在本案中我只有
      出錢而已，我一時貪心才會答應投資，對於毒品如何走私
      、販賣、價格怎麼算、所得如何分配等細節我都不清楚云
      云。
二、經查：
    (一)本件被告丁○○並非單純聽從被告甲○○之慫恿指示，僅
      負責設立東正育公司以利走私，其確屬本件毒品走私案件
      關鍵之主嫌一節，有下列事證可以認定：
      1.訊據被告丁○○就本件被告甲○○、戊○○之投資毒品
        走私款項均係交給其本人，再由其本人集資後交由同案
        被告己○○買赴馬來西亞購買毒品；又事後被告己○○
        所能購得之毒品數量不足時，各人應退還之投資款項數
        額，亦係由被告丁○○本人計算後分別核退予甲○○、
        戊○○等情節，均坦承不諱；且被告丁○○就共同被告
        間出資款項及退款之計算方式知之甚詳，可一一條列核
        算無訛等情，亦有其所提出之刑事自白狀1 份附卷可按
        （見本院卷第113-118 頁）。而衡情走私毒品之目的無
        非在於獲取不法暴利，本件被告丁○○於本案中，既能
        向被告甲○○、戊○○收取鉅款，以統籌資金之調度、
        運用、分配，則被告丁○○於本案中實居於關鍵、首腦
        之地位，要無可疑。
      2.依卷附之監聽譯文以觀，本件被告甲○○於95年5 月25
        日起即一再就己○○未能如期將第三級毒品愷他命交由
        Eddie 包裝一事向被告丁○○報告（見本院卷第299 、
        301 、302 、305 、306-312 頁）；且嗣後係被告丁○○主動撥打電話告知被告甲○○，有關於被告己○○只
        能買到90公斤之愷他命一事（見本院卷第313 頁）；事
        後亦係被告丁○○與被告戊○○談論前開購買毒品數量
        減少後如何分帳、退款等事宜（見本院卷第317 、319
        、322- 323頁）。顯見被告丁○○在同案被告中確屬居
        中聯絡、統籌之地位。
      3.且查，被告甲○○於95年5 月25日下午6 時55分撥打電
        話給被告丁○○，稱：「我不知道他（己○○）的底，
        到底是有還是沒有（買到毒品），還是怎麼樣，你知道
        嗎？」；被告丁○○答以：「沒有跑到那邊（馬來西亞
        ）去幹嘛？」（見本院卷第301 頁之監聽譯文）；於同
        日晚間11時許，被告丁○○撥打電話予被告甲○○，其
        對話內容為：「【甲○○問：】要不然是要還是不要（
        走私毒品），我不知道你跟他（己○○）溝通的內容是
        什麼，那你跟他的關係到底是怎樣我不知道。【丁○○
        答：】我打給他啦。【甲○○問：】他到底要演那一齣
        我不知道，有什麼困難或有什麼... 就不要，沒有就乾
        脆明講，讓人家（指Eddie） 可以去處理嘛。【丁○○
        答：】好啦！好啦！我打給他啦! 」（見本院卷第306
        頁之監聽譯文）。依上揭被告丁○○與甲○○對話口氣
        以觀，可知被告甲○○與被告己○○間並無直接溝通連
        繫之管道與信任關係，故有關被告己○○所安排在馬來
        西亞境內購買毒品等事宜，均需透過被告丁○○之轉達
        、指示，始得為之。由此益見被告丁○○於本案中實處
        於與被告己○○對等交易之地位，而被告甲○○及被告
        戊○○均屬其附庸而已。
      4.綜上所述，本件被告丁○○辯稱本件毒品走私案件，係
        被告甲○○認識被告己○○及Eddie ，均由被告甲○○
        所主導云云，顯係推諉卸責之詞，並不可信。
    (二)本件被告甲○○確實投資本件走私毒品之行為，並負責與
      Eddie 連絡毒品自馬來西亞包裝出口事宜，並非僅單純介
      紹被告己○○與Eddie 認識而已一節，有下列事證可資認
      定：
      1.依前引95年5 月25日被告甲○○與被告丁○○之通聯紀
        錄以觀，可見被告甲○○對於被告己○○何以遲遲未能
        將第三級毒品愷他命交付Eddie 包裝一節，至為關心，
        並且一再質問被告丁○○有關被告己○○是否可以相信
        ，又不斷催促被告丁○○速與被告己○○連絡處理。由
        此可見，被告甲○○於本案犯罪事實亦涉入頗深。
      2.又觀諸被告甲○○亦曾數次質問被告丁○○是否已將購
        買毒品之資金交給被告己○○，如於95年5 月25日下午
        6 時55分監聽譯文中被告甲○○對丁○○稱：「你錢那
        麼快給他（己○○）幹嘛？他昨天還在誇口說不用啊，
        我們也不用擔心啊，反正到了再付錢而已啊，然後就這
        樣跟我講的耶。」（見本院卷第301 頁監聽譯文）；同
        日20時14分之監聽譯文中被告甲○○對丁○○稱：「啊
        ... 你是怎樣？你錢都給他（己○○）了嗎？」（見本
        院卷第302 頁監聽譯文）；95年5 月26日凌晨0 時56分
        之通聯紀錄：「【甲○○問：】... 現在假如就說錢你
        也給他（己○○）了，然後怎麼樣.... （ 指如果己○○不能如期買到毒品）；【丁○○答：】沒有啦，他會
        退回來，下禮拜再那個啦。」（見本院卷第311 頁）等
        語，足認被告甲○○就系爭毒品是否能順利購得，及其
        所投資之購毒金額，是否會遭被告己○○吃掉等節，均
        十分關切；並非如被告甲○○辯稱其本人根本不想做這
        件事云云。
      3.再查，本件被告甲○○為了被告己○○遲遲未能購得毒
        品交予Eddie 包裝成白咖啡，於95年5 月25日、26日，
        曾密集與Eddie 撥打電話通聯；嗣並將其與被告丁○○
        商討同意將走私毒品數量由120 公斤降低為90公斤，命
        Eddie 如期出貨等情，多次撥打電話與Eddie 討論，亦
        有前揭監聽譯文附卷可查（見本院卷第300 、303 、30
        4 、306-309 、311 、315-316 、320 、325-326 頁）
        。且事後Eddie 曾就本件毒品運輸完成後之回扣事宜與
        被告甲○○討價還價，亦曾將藏放愷他命毒品之白咖啡
        裝箱編號以簡訊方式傳送予被告甲○○（見本院卷第32
        8 、329 頁監聽譯文）。由此可見被告甲○○確實參與
        本件毒品走私運輸之實際連繫作業，事後尚可與Eddie
        分配利得，並非如其所辯僅介紹被告己○○與Eddie 認
        識之後，即未參與後續之工作云云。
      4.且本件被告丁○○得知被告己○○僅能購得90公斤之第
        三級毒品愷他命後，即於95年5 月26日凌晨1 時36分撥
        打電話與被告甲○○討論，被告甲○○亦參與深度之討
        論，並表示：「要做就做一趟啦」、「對啊，要不然你
        這樣子【了工】，然後你說到最後他（己○○）也沒辦
        法跟你保證啊。」等語（見本院卷第313-314 頁），足
        見被告甲○○對於本件走私運輸毒品之犯行，亦有足以
        影響決策之權力，絕非如其所辯僅係基於與被告丁○○
        之男女朋友關係，而不甘不願為幫助之行為而已。
      5.此外，關於被告甲○○就本件毒品走私案之出資，其於
        95年6 月9 日調查筆錄中已坦承係於95年5 月18日，被
        告丁○○開車載其到中國信託商業銀行城中分行去領錢
        ，提領85萬元後，加上手頭上的現金15萬元，共100 萬
        元交予被告丁○○等情明確（見95年度偵字第14662 號
        卷第23頁反面），並有甲○○所有上開銀行存摺1 本扣
        案可證。是本件被告甲○○於本院審理中再改稱係被告
        丁○○之前向伊借錢約100 萬元，為了怕拿不回借款，
        才同意被告丁○○之提議將100 萬元的借款轉為本件運
        毒之投資款云云，顯非可採。
      6.綜上所述，本件被告甲○○確曾親自參與本件毒品走私
        運輸犯罪之謀議、出資、實行，其於審理中辯稱僅係單
        純介紹被告己○○與Eddie 認識，其實伊本人並不想做
        這件事情云云，均屬避重就輕之詞，尚難採信。
    (三)本件被告戊○○確曾出資逾600 萬元參與本件購買毒品走
      私運輸之犯行，且對走私毒品之數量、價格等細節均知之
      甚詳，並非如其所述僅出資3 百多萬元，就走私詳情均無
      所知云云；又被告等人之出資情形應如事實欄所載一節，
      有下列事證可資證明：
      1.本件被告戊○○、甲○○、丁○○等人就本件毒品走私
        案之出資及退款情形，詳如事實欄所述，已據被告丁○○提出前揭刑事自白狀詳予計算論列（見本院卷第113-
        118 頁）；經查，丁○○前揭自白狀中提及每公斤愷他
        命購買價格為馬幣2.2 萬元，折合新台幣20萬元等情，
        核與同案被告甲○○、戊○○於調查、偵訊中所證述之
        情節大致相同。而依95年5 月13日下午10時14分被告丁○○與戊○○之通聯監聽譯文以觀，被告戊○○曾提及
        愷他命之購買價格為（馬幣）2.2 萬元，折合台幣198,
        000 元，被告丁○○則答以：「啊你要給人（己○○）
        做工，差不多啦。沒人在喊台幣的。」等語（見95 年
        度偵字第14662 號卷第146 頁監聽譯文）。可見此部分
        毒品購買價格應屬實在，且被告戊○○自始即知之甚詳
        。
      2.又本件被告丁○○自白稱：原本欲走私120 公斤之愷他
        命，後僅有90公斤之貨源，原本約定每公斤愷他命價格
        為新台幣（下同）20萬元；再附加每公斤5 萬元之運送
        費用，運送費用中由被告甲○○每公斤分得3 萬元，被
        告丁○○及戊○○每公斤各分得1 萬元。是本件被告戊○○原本可分得運送費用120 萬元（120 公斤*1萬元/
        公斤=120萬元），貨源縮減後僅能分得90萬元（90公斤
        *1萬元/ 公斤=90 萬元），即損失30萬（120 萬元-90
        萬元=30 萬元）。此觀乎95年5 月26日凌晨2 時37分被
        告丁○○與戊○○間之監聽譯文，被告戊○○於得知走
        私毒品之數量減為90公斤後，稱：「那我這麼算一下，
        我又好像降下來了耶。這樣工一起要減30萬元。」等語
        （見本院卷第322 頁），即可證明被告戊○○確實因走
        私毒品數量減少，可分得之運送費用（即「工」）少了
        30萬元無訛；由此亦可推知被告戊○○於本案中可分得
        之第三級毒品愷他命實為30公斤，並非其所辯稱僅分得
        15公斤云云。
      3.又依被告丁○○前揭自白內容，稱被告戊○○原投資金
        額應為1000萬元（40公斤*25 萬元/ 公斤=1000 萬元）
        ，但僅繳納700 萬元，後因走私毒品數量減縮，依比例
        被告戊○○僅能分得30公斤，其投資金額應減為750 萬
        元（30公斤*25 萬元/ 公斤=750萬元）；是依最後定案
        之走私毒品數量，被告戊○○之投資金額應為750 萬元
        ，而其實際上僅繳納700 萬元予被告丁○○，尚差50萬
        元等情；此觀乎前揭同次監聽譯文，被告丁○○與戊○○核算退款金額時，丁○○稱：「因為你還有50（萬元
        ）沒有給他嘛，對不對？」，戊○○答：「對。」（見
        本院卷第322 頁）等情以觀，亦屬相符。由此可見，被
        告丁○○前揭自白狀所載之被告等人投資款項數額及退
        款金額等情節，應屬可信。被告戊○○辯稱其投資金額
        只有4 百萬元或3 百多萬元云云，顯非可信。
    (四)證人蘇文俊於本院審理中亦證稱：我是在法務部調查局南
      部地區機動工作組緝毒組任職，本案從馬來西亞運輸愷他
      命的案件，就丁○○等人部分，是由我主辦。丁○○、甲○○、戊○○、己○○、丙○○等人之電話均有監聽。在
      本案發生之前，大概在95年3 、4 月份左右，東正育公司
      有進口一批白咖啡，我們有監控，該次進口的白咖啡並無
      夾帶K 他命或其他毒品。根據我們的監控資料，本案是應
      該是被告丁○○、甲○○、己○○他們商量要進口馬來西
      亞白咖啡，而真正毒品貨主是另有其人，並非Eddie ；又
      根據通聯譯文研判，本案跟這個真正毒品貨主接觸的人應
      該是被告己○○。95年5 月26日被告甲○○從馬來西亞回
      來台灣之後，被告己○○仍繼續留在馬來西亞，根據通聯
      譯文研判，被告己○○應是留在馬來西亞將購買的毒品交
      給Eddie 包裝。又根據我們的監控，被告己○○與丁○○
      應是合作關係，被告己○○有毒品接觸路線，並有銷售管
      道；被告丁○○有設立人頭公司的管道；被告甲○○則有
      接觸咖啡工廠負責包裝的管道。根據譯文研判，被告甲○○並非主謀，也不是指揮者或指使者，也沒有銷售毒品的
      管道。而根據我們的監控，被告戊○○僅有出資，並未實
      際參與到馬來西亞購買包裝走私進口愷他命的行為，也沒
      有其他證據可以證實被告戊○○有毒品銷售管道。我們研
      判，購買毒品的部分，是由被告己○○負責，包裝、運輸
      回台則是由被告甲○○負責。而根據譯文顯示，出資購買
      的人有被告丁○○、戊○○、甲○○，有關戊○○出資的
      部分都是和被告丁○○連繫。在事後搜索過程中，我們才
      發現被告丁○○跟己○○單線通聯的電話，所謂的單線，
      是指這支電話只有被告己○○跟丁○○互相知道，沒有其
      他任何人知道，因此沒有監聽到被告己○○與丁○○的對
      話等語，甚為明確。（見本院卷第251-262 頁）
    (五)此外，並有被告丁○○、甲○○、戊○○及共犯Eddie 間
      之通聯記錄、監聽譯文、通訊監察作業報告表、指認照片
      等件附卷可考（見95年度偵字第14662 號卷第10-19 、25
      - 26、30、32、38、126-135 、145-148 、151-154 頁，
      本院卷第299-329 頁）。及第三級毒品愷他命150 包扣案
      可資佐證，而上開扣案白色結晶體經送法務部調查局鑑定
      結果，均含第三級毒品愷他命（Katamine）成分（合計淨
      重89, 152 公克，純度84.14 ％，純質淨重75,012公克）
      一節，亦有該局95年7 月5 日調科壹字第09500288310 號
      鑑定書附卷可稽（見95年度偵字第18716 號卷第10頁）。
    (六)綜上調查，本件被告丁○○、甲○○、戊○○等三人雖均
      認罪，惟渠三人就本案犯罪情節避重就輕、互相推諉等辯
      解，均尚非可信。本件事證明確，被告丁○○、甲○○、
      戊○○等三人之犯行均堪認定。
三、核被告丁○○、甲○○、戊○○三人所為，均係犯毒品危害
    防制條例第4 條第3 項之運輸第三級毒品罪，及懲治走私條
    例第2 條第1 項之私運管制物品入境罪（懲治走私條例第2
    條規定於95年7 月1 日修正公布施行刪除第2 項關於常業犯
    之規定，惟該條第1 項並未修正，尚無新舊法比較之問題）
    。被告丁○○、甲○○、戊○○三人與同案被告己○○、及
    共犯Eddie 間，就上開犯行有犯意聯絡及行為分擔，均為共
    同正犯（查刑法第28條之規定業於94年2 月2 日修正公布，
    95 年7月1 日起施行；修正前刑法第28條規定：「二人以上
    共同實施犯罪之行為者，皆為正犯。」，修正後刑法第28條
    規定：「二人以上共同實行犯罪之行為者，皆為正犯。」。
    修正後刑法第28條規定之共同正犯，基於個人責任原則及法
    治國人權保障，限於直接從事構成犯罪事實之行為者（含共
    謀共同正犯），排除「陰謀共同正犯」及「預備共同正犯」
    之類型，是修正後之共同正犯之可罰性要件之範圍業已限縮
    ，應以修正後之規定較有利於行為人，惟被告三人既均係直
    接從事構成犯罪事實之行為，不論依新法或舊法均成立共同
    正犯，尚不生比較新舊法之問題。）又渠等所犯上開二罪間
    ，係以一運輸行為觸犯二罪名，為想像競合犯，應依刑法第
    55條之規定論以一較重之運輸第三級毒品罪。至被告丁○○
    、甲○○、戊○○等人利用不知情之丙○○、乙○○等人為
    其走私運輸第三級毒品愷他命之犯行為進口報關等行為，均
    為間接正犯。又查被告甲○○、戊○○於偵查中自白犯行，
    並經檢察官事先同意適用證人保護法第14條第1 項予以減輕
    刑責後（95年度偵字第14662 號卷第201 頁），供述與本案
    案情有重要關係之待證事項及共犯即同案被告丁○○、己○○之犯罪事證，因而使檢察官得據以起訴被告丁○○、己○○，均應依證人保護法第14條第1 項之規定減輕其刑。爰審
    酌被告丁○○、甲○○、戊○○三人明知第三級毒品愷他命
    為法所禁制之物品，不得非法持有、運輸、販賣、走私，且
    毒品對人類身心健康傷害至鉅，國際毒品走私更為萬國之公
    罪，惡性極為重大，竟貪圖不法暴利，無視為走私毒品對於
    國民健康及社會治安之危害，仍鋌而走險為本件走私毒品之
    犯行，渠三人犯罪之動機、目的、手段均殊非可取，走私第
    三級毒品愷他命入境之數量高達89,152公克，數量甚鉅，犯
    罪情節嚴重，犯罪所生危害甚大，若本件走私運輸入境之毒
    品流入市面，將造成極為嚴重之毒品泛濫及社會問題，且將
    衍生難以數計之犯罪行為發生，可謂流毒無窮，故對被告三
    人實應予重懲。惟審酌被告甲○○於本件為調查局人員查獲
    後，自始即坦承犯行；被告戊○○雖自始否認犯行，惟於95
    年7 月5 日調查訊問中亦坦承犯行；被告丁○○則自始否認
    犯行，迄至本院審理中始坦承犯行之情形；及被告丁○○、
    甲○○、戊○○三人於本院審理中雖均認罪，但就犯罪細節
    仍避重就輕、互相推諉之態度；暨審酌被告丁○○於本案居
    於與被告己○○對等之主導、統籌地位；被告甲○○於本案
    中就毒品自馬來西亞走私入境台灣之重大事項涉入頗深；被
    告戊○○雖較少直接參與走私事務，惟投資金額係被告丁○○、甲○○之兩倍等一切情狀，分別量處如主文第1 項及第
    2 項所示之刑，以資懲儆。扣案之第三級毒品愷他命（合計
    淨重89,152公克，純度84 .14 ％ ，純質淨重75,012公克）
    係屬違禁物，均應依刑法第38條第1 項第1 款規定沒收之（
    最高法院95年度台上字第5252號、96年度台上字第884 號判
    決參照）。又本件臺灣板橋地方法院檢察署95年度偵字第
    23098 號移送併案審理部分，與原起訴部分係屬同一犯罪事
    實，本院自應一併審理，附此說明。
貳、被告丙○○無罪部分：
一、公訴意旨另以：被告丙○○對於同案被告丁○○、甲○○、
    戊○○、己○○等人間所為走私、運輸第三級毒品愷他命入
    境台灣之事均知情，仍受被告甲○○之託從事本件以白咖啡
    夾帶第三級毒品愷他命進口之報關事宜，因認被告丙○○亦
    共犯本件運輸第三級毒品及私運管制物品進口之犯行。
二、按犯罪事實，應依證據認定之，無證據不得認定其犯罪事實
    ；又不能證明被告犯罪者，應諭知無罪之判決，刑事訴訟法
    第154 條第2 項、第301 條第1 項分別定有明文。又刑事訴
    訟上證明之資料，無論為直接或間接證據，均須達於通常一
    般之人均不致有所懷疑，而得確信其為真實之程度，始得據
    為有罪之認定，若其關於被告是否犯罪之證明未能達此程度
    ，而有合理懷疑之存在，致使無從形成有罪之確信，根據「
    罪證有疑，利於被告」之證據法則，即不得遽為不利被告之
    認定，亦有最高法院76年度臺上字第4986號判例可稽。其以
    情況證據（即間接證據）斷罪時，尤須基於該證據在直接關
    係上所可證明之他項情況事實，本乎推理作用足以確證被告
    有罪，方為合法，不得徒憑主觀上之推想，將一般經驗有利
    被告之其他合理情況逕予排除，此觀諸最高法院32年上字第
    67號判例意旨亦彰彰甚明。此外，被告之自白，不得作為有
    罪判決之唯一證據，仍應調查其他必要之證據，以察其是否
    與事實相符，刑事訴訟法第156 條第2 項定有明文可資參照
    。而其立法目的乃欲以補強證據擔保自白之真實性；亦即以
    補強證據之存在，藉之限制自白在證據上之價值。而所謂補
    強證據，則指除該自白本身外，其他足資以證明自白之犯罪
    事實確具有相當程度真實性之證據而言。雖其所補強者，非
    以事實之全部為必要，但亦須因補強證據與自白之相互利用
    ，而足使犯罪事實獲得確信者，始足當之（最高法院74年台
    覆字第10號判例參照）。
三、本件公訴人認被告丙○○涉有前揭罪嫌，無非以上揭事實業
    據被告丙○○於偵查中自白在卷，且被告丙○○確實負責處
    理本件馬來西亞白咖啡夾帶愷他命進口之報關事宜，另被告
    丙○○曾自被告甲○○處收受5 萬元之紅包等情，資為依據
    。
四、訊據被告丙○○堅決否認有上揭犯行，辯稱：我在偵查中因
    為很緊張，才會說我知道本件白咖啡的進口是有夾帶愷他命
    的；因為本案被查獲後，我回想起被告甲○○曾經包5 萬元
    的紅包給我，我懷疑和本次毒品走私有關，我才會這麼說；
    其實我並不知道被告甲○○等人走私毒品的事情，被告甲○○是我以前的同事，都會把報關的生意給我做，之前被告甲○○有給我兩次紅包，一次是過年，一次是我生日，都在本
    案發生之前，和本件毒品走私應該沒有關係等語。
五、經查：
    (一)證人即承辦本案之調查員蘇文俊於本院審理中證稱：在本
      案中有對被告丙○○實施監聽，但通聯中無法顯示是何人
      與被告丙○○接洽本案報關事宜等語明確（見本院卷第26
      0 頁）；是可知本案除被告丙○○前揭於偵查中之自白外
      ，並無其他諸如監聽譯文等客觀證據足以補強該自白之真
      實性。
    (二)依證人即被告甲○○於本院審理中證稱：我與被告丙○○
      是在臺北的吉仁運通公司8 年的同事，感情很好，我平常
      都會委託被告丙○○報關進口貨物，一個月至少會委託5
      、6 筆，像客人有委託消防器材、電子零件等等，一直到
      95 年5、6 月間仍然有這樣的往來；94年至95年間我是在
      做兼職的工作，我自己有開一家餐廳，還有我之前的客戶
      會委託我去報關等臨時的工作，一個月大約有10幾萬的收
      入，我介紹客戶給吉仁運通公司，利潤由公司抽6 成，我
      拿4 成；報關一次差不多有3 、4 千元的利潤，我一個月
      做的不錯的話，獎金約有3 、4 萬元，不必進公司就有獎
      金；我介紹客戶到吉仁運通公司，都是交由被告丙○○承
      辦，報關的品項有消防器材、電器產品、電子備料等等；
      我接到的客人，我會把電話、資料交給被告丙○○，至於
      要報關的文件、細節，我會請被告丙○○跟客人直接聯絡
      ，在報關上面如果有問題，被告丙○○會通知我，我會在
      跟客人作確認。我委託被告丙○○處理報關的業務，除了
      付給吉仁運通公司的報酬外，另外在被告丙○○的生日、
      節日包紅包給他。94年被告丙○○生日時，剛好被告丙○○要出國，我不知道要送什麼禮物，就包5 萬元給她自己
      買東西；95年農曆年的時候，被告丙○○的父親過世，所
      以我包了一個5 萬元的紅包給她，因為被告丙○○和我的
      感情最好，所以我才會用我自己的錢包紅包給她。本案白
      咖啡夾帶愷他命入境之事，我沒有告訴被告丙○○說這一
      次要入境的貨物裡面有夾帶愷他命，從頭到尾都沒有，被
      告丙○○不知道我們走私愷他命的計畫，這個案子被告丙○○都沒有參與；我把東正育公司的業務介紹給丙○○做
      ，也沒有跟被告丙○○說東正育公司跟我的關係。因為被
      告丙○○只負責報關，根本沒有她的事，我沒有必要告訴
      她這件走私毒品的事，跟她講只是節外生枝。又本件夾帶
      愷他命之白咖啡進口後，原本是要直接送到倉庫去存放，
      我再通知被告丁○○派車去領貨，但在海關就被查扣了等
      語以觀（見本院第234- 236、244-246 頁），亦顯與被告
      丙○○之前揭自白其本人知悉本件毒品走私之事等情節不
      符。另查，被告丙○○之父親李駿係於95年2 月20日死
      亡，係在該年度農曆過年之後一個月內所發生之事等情，
      亦有被告丙○○之全戶戶籍資料查詢結果、李駿之個人
      除戶資料查詢結果、及中華民國95年政府行政機關辦公日
      曆表各1 份在卷可按，經核與被告即證人甲○○前揭證稱
      ：在95年農曆過年期間，因被告丙○○之父親死亡，故包
      了一個紅包給被告丙○○等語相符，尚堪採信。
    (三)又依證人乙○○於本院審理中證稱：我是吉順報關行負責
      人，業務是報運進出口，我們是做吉仁運通公司的二手單
      ，就是吉仁運通公司去承攬客戶（接單），因為我們公司
      在基隆，吉仁運通公司會轉給我們報關；被告丙○○是吉
      仁運通公司的業務小姐，我們時常與她聯絡；吉仁運通公
      司有案子就會傳真文件給我們吉順報關行，由我們吉順報
      關行的人在基隆海關現場處理報關業務，吉仁運通公司的
      人不會在海關現場。95年6 月間，吉仁運通公司有委託吉
      順報關行處理東正育公司進口白咖啡報關一案，我們只是
      收傳真去報關，業務上則是跟被告丙○○聯絡，因為我們
      跟吉仁運通公司的聯絡窗口大部分是被告丙○○；被告丙○○對該次白咖啡報關事宜並沒有特別表示關心，也沒有
      特別說什麼其他的事情，該次報關流程也沒有任何異狀，
      其流程與一般案件都相同，並沒有其他可疑之處。雖然我
      們公司也接受一般個人或公司的報關業務，但一般而言，
      一般公司還是會找吉仁運通公司接第一手單，吉仁運通公
      司再轉給我們接第二手單等語以觀（見本院卷第247-251
      頁），可知本件被告丙○○在處理本案東正育公司進口馬
      來西亞白咖啡（夾帶愷他命）之報關工作上，均係依一般
      流程處理，並無任何異狀。
    (四)綜上調查，可知本件被告丙○○於本案中負責之報關業務
      ，係自被告甲○○處收受本件白咖啡（夾帶愷他命）之進
      口文件後，製作相關報關文件傳真至吉順報關行，由吉順
      報關行之人員至基隆海關現場處理報關之業務，嗣吉順報
      關行之人員處理進口報關完畢後，貨物即直接載運至指定
      倉庫存放，再由被告丙○○將相關進口報關完成之文件交
      由被告甲○○後，再由貨主（即東正育公司）派車領貨。
      是本件被告丙○○於本案中並無實際接觸該批白咖啡貨物
      （夾帶愷他命）之機會，其所為僅係居中為報關文件處理
      之業務；且本件有關貨物之進出口報關文件，並無任何異
      狀，亦無任何必須特別加以掩飾、偽造之處，業據前述。
      是本件被告甲○○縱不委託被告丙○○報關，而委由其他
      人報關，其結果應無不同，實無邀被告丙○○共同參與本
      件犯行之必要；況且，以走私毒品此種重大犯罪而言，衡
      情自應慎重保密；為免事跡敗露，防止遭他人密報，更無
      使無關緊要之人得悉內情之理。再者，本件第三級毒品愷
      他命之走私數量高達90公斤，姑不論其市價，僅以買價而
      言即逾千萬之數，若被告丙○○確實得悉走私毒品之內情
      而參與本件犯行，又豈有僅分得區區5 萬元報酬之理？從
      而，本件被告甲○○前揭證稱被告丙○○只是負責報關，
      根本沒有被告丙○○的事，如把走私的事情告訴被告丙○○，只是節外生枝等語，核與常情相符，自應堪採信。至
      於被告甲○○雖確曾交付被告丙○○5 萬元之紅包2 次，
      惟其時間一次係在94年7 月20日丙○○生日時，另一次係
      在95年初農曆過年後，已見前述，其時間均在本案謀議走
      私毒品之前，自難遽認該二次紅包與本案有何相當之因果
      關係。況本件被告甲○○甚為富有，其因與被告丙○○感
      情甚篤，而於相關節日或弔唁之時致贈禮金，其金額固較
      社會常情為高，惟依吾國社會經濟之現狀，亦尚非屬顯不
      可能之事；當更不足以據此推論上開禮金必為被告甲○○
      支付被告丙○○關於本件毒品走私之報酬。
    (四)綜上所述，參互印證，被告丙○○前揭於偵查中之自白與
      其他證據並不相符，本院自不得僅憑其該一次自白，於別
      無充分補強證據之情形下，遽行排除所有對被告丙○○有
      利之可能，而認定被告丙○○確有共犯本件走私運輸第三
      級毒品愷他命入境台灣之犯行。
六、據上所陳，本件依調查所得證據尚不足以證明被告丙○○確
    有參與走私運毒犯行，復查無其他積極證據足資證明被告有
    何公訴人所指犯行，揆諸首開說明，因不能證明被告丙○○
    犯罪，自應為無罪之諭知（如主文第三項所示）。
據上論斷，應依刑事訴訟法第299 條第1 項前段、第301 條第1
項，懲治走私條例第2 條第1 項，毒品危害防制條例第4 條第3
項，刑法第11條前段、第28條、第55條、第38條第1 項第1 款，
證人保護法第14條第1 項，判決如主文。
本案經檢察官張誌洋到庭執行職務。
中　　華　　民　　國　　96　　年　　7 　　月　　31　　日
                刑事第五庭審判長法　官  陳坤地
                                法  官  李麗珠
                                法  官  許映鈞
以上正本證明與原本無異
如不服本判決應於送達後10日內向本院提出上訴狀
                                書記官　范煥堂
中　　華　　民　　國　　96　　年　　7 　　月　　31　　日
附錄本案所犯法條全文
毒品危害防制條例第4條
製造、運輸、販賣第一級毒品者，處死刑或無期徒刑；處無期徒
刑者，得併科新臺幣1千萬元以下罰金。
製造、運輸、販賣第二級毒品者，處無期徒刑或7年以上有期徒
刑，得併科新臺幣7百萬元以下罰金。
製造、運輸、販賣第三級毒品者，處5年以上有期徒刑，得併科
新臺幣5百萬元以下罰金。
製造、運輸、販賣第四級毒品者，處3年以上10年以下有期徒刑
，得併科新臺幣3百萬元以下罰金。
製造、運輸、販賣專供製造或施用毒品之器具者，處1 年以上7
年以下有期徒刑，得併科新臺幣1 百萬元以下罰金。
前五項之未遂犯罰之。
懲治走私條例第2條
私運管制物品進口、出口逾公告數額者，處7年以下有期徒刑，
得併科新臺幣3百萬元以下罰金。
前項之未遂犯罰之。
第 1 項所稱管制物品及其數額，由行政院公告之。
